臺灣高雄地方法院刑事判決　　　　　　　94年度訴字第2548號
公　訴　人　臺灣高雄地方法院檢察署檢察官
被　　　告　戊○○
選任辯護人　洪士宏律師
　　　　　　林易玫律師
被　　　告　辛○○
　　　　　　　　　　（另案羈押於臺灣高雄看守所）
被　　　告　乙○○
上　一　人
選任辯護人　張賜龍律師
　　　　　　郭淑萍律師
被　　　告　丙○○
上列被告因妨害自由等案件，經檢察官提起公訴（93年度偵字第
20754 號、第24786號），本院判決如下：
    主  文
戊○○共同傷害人之身體，處有期徒刑參月，如易科罰金，以參
佰元折算壹日。被訴重利罪部分無罪。
辛○○、丙○○共同傷害人之身體，辛○○處有期徒刑肆月，丙○○處有期徒刑貳月，如易科罰金，均以參佰元折算壹日。
乙○○無罪。
    事  實
一、戊○○分別於民國93年6 月1 日、同年月3 日、同年月7 日
    借予友人庚○○新臺幣（下同）10萬元、5 萬元、4 萬元，
    共計19萬元，由庚○○於同年月2 日、同年月3 日、同年月
    6 日簽發上開借款金額之本票做為擔保。詎庚○○僅清償12
    萬元後（即第1 次清償9 萬元、第2 次清償3 萬元）後，即
    無力清償上開借款，戊○○為索回上開借款，經由丁○○（
    即戊○○之姪）之介紹認識辛○○，並委託辛○○代為催討
    上開款項，而戊○○為達催討上開欠款之目的，竟與辛○○
    、丙○○共同基於傷害及脅迫使人行無義務之事之犯意聯絡
    ，推由辛○○於93年10月11日上午9 時10分許，帶領丙○○
    前往庚○○所經營位於高雄市前鎮區○○○○路28之6 號瑞
    星藥房，向庚○○催討上開積欠之借款，並先喝令限制庚○○不准踏出門外，且對庚○○恫稱：「有很多地方可以將他
    活埋，看他是要錢還是要命」等語，致庚○○聽聞後心生畏
    懼，而受迫即時打電話設法向親友籌款還錢，而行無義務之
    事。迨庚○○表示籌不到錢後，旋即復以徒手、腳踹方式毆
    打庚○○，致庚○○受有兩側臉頰皮下血腫瘀青、胸部撞傷
    、紅腫等傷害，嗣庚○○打電話予朋友暗示報警處理，經警
    於同日上午11時55分許，在上址當場查獲葉家弘、丙○○、
    乙○○等3 人。復於93年10月12日下午4 時30分許（起訴書
    誤載為6 時10分許），為警持本院核發之搜索票，前往戊○○位於高雄市旗津區永安巷71號住處執行搜索，並扣得戊○○持有由庚○○所簽發之上開債務之本票3 紙。
二、案經高雄市政府警察局前鎮分局報告臺灣高雄地方法院檢察
    署檢察官偵查起訴。
    理  由
壹、程序方面
一、按被告以外之人於偵查中向檢察官所為陳述，除顯有不可信
    之情況者外，得為證據，同法第159 條之1 第2 項定有明文
    。偵查中對被告以外之人（包括證人、鑑定人、告訴人、被
    害人及共同被告等）所為之偵查筆錄，或被告以外之人向檢
    察官所提之書面陳述，性質上均屬傳聞證據。惟現階段刑事
    訴訟法規定檢察官代表國家偵查犯罪、實施公訴，依法其有
    訊問被告、證人及鑑定人之權，證人、鑑定人且須具結，而
    實務運作時，檢察官偵查中向被告以外之人所取得之陳述，
    原則上均能遵守法律規定，不致違法取供，其可信度極高，
    ，職是，被告以外之人前於偵查中已具結而為證述，除反對
    該項供述得具有證據能力之一方，已釋明「顯有不可信之情
    況」之理由外，不宜以該證人未能於審判中接受他造之反對
    詰問為由，即遽指該證人於偵查中之陳述不具證據能力。又
    刑事審判上之共同被告，係為訴訟經濟等原因，由檢察官或
    自訴人合併或追加起訴，或由法院合併審判所形成，其間各
    別被告及犯罪事實仍獨立存在。故共同被告對其他共同被告
    之案件而言，為被告以外之第三人，本質上屬於證人，自不
    能因案件合併關係而影響其他共同被告原享有之憲法上各項
    權利，大法官會議解釋第582 號解釋文亦載明斯旨。
二、查本件證人即共犯辛○○於93年10月11日、93年11月25日偵
    查中所為之陳述（見93年度偵字第20754 號卷第6 頁至第9
    頁、第52頁），證人即共犯丙○○於93年10月11日偵查中所
    為之陳述（見93年度偵字第20754 號卷第6 頁至第9 頁），
    證人即共犯乙○○於93年10月11日、93年11月18日偵查中所
    為之陳述（見93年度偵字第20754 號卷第6 頁至第9 頁、第
    34 頁 至第38頁），證人即告訴人庚○○於93年11月9 日偵
    查中所為之陳述（見93年度偵字第20754 號卷第28頁、第29
    頁），性質上均屬於證人之證言，且於偵查中均已具結而為
    證述，均有證據能力；被告乙○○之辯護人對於證人戊○○
    於偵查中所為之陳述，未曾主張或提及檢察官在偵查時有不
    法取供之情形，亦未釋明上開供述有顯不可信之情況，於本
    院審理時復陳明不對戊○○列為證人聲請詰問，則戊○○於
    上開偵查中之證言自具有證據能力。此外本件被告、辯護人
    及檢察官，均對本院所提示其餘證據之證據能力均不爭執，
    而本院審酌各該證據作成之情況，認為適當，依刑事訴訟法
    第159 條之5 之規定，均得作為證據。
貳、實體方面
甲、被告戊○○、辛○○、丙○○傷害罪、強制罪部分
一、訊據戊○○固不否認告訴人仍積欠伊上開借款之事實，惟矢
    口否認有何共同傷害、強制罪等犯行，辯稱：伊不認識辛○○及丙○○，是伊姪子（即丁○○）要當兵，伊請他們3 人
    吃飯，他們是伊姪子的朋友，他們問伊生活好不好，伊跟他
    們說伊的錢都被庚○○盜領了，生活如何好，第1 次在旗津
    吃完飯就各自回家，第2 天是伊姪子跟伊說，他們去幫伊要
    錢好不好，後來辛○○等人去庚○○家找他的事伊都不知道
    ，伊也沒有指使他們去討債云云；辯護人辯護意旨則以：庚○○已經證述戊○○只有第1 次來告訴他還這筆錢，並沒有
    用妨害自由、傷害、恐嚇等方式，辛○○用恐嚇的語氣戊○○並不知情，戊○○並沒有教唆辛○○、丙○○、乙○○用
    恐嚇的方式來討債，縱使辛○○等人有用恐嚇的方式討債，
    也和戊○○無關云云；雖被告辛○○、丙○○坦承於上揭時
    、地前往庚○○住處，解決告訴人積欠被告戊○○上開借款
    事宜之事實，惟均矢口否認有何共同強制之犯行，被告辛○○辯稱：是庚○○邀請我們進去他家坐，我們有跟他講戊○○那筆錢的事情，沒有恐嚇他還債，後來他有報警，警察到
    現場時，我們是坐在他家的客廳云云；被告丙○○辯稱：下
    班後辛○○來找伊去庚○○的住處，他們講了講就打起來，
    伊就跟著打，庚○○都在家裡走來走去云云。經查：
(一)被告戊○○分別於93年6 月1 日、同年月3 日、同年月7 日
    借予告訴人10萬元、5 萬元、4 萬元，共計19萬元，詎告訴
    人僅清償部分借款後，即無力清償等情，為被告戊○○供承
    在卷，核與告訴人於警詢、偵查中及本院審理時陳述情節相
    符，並有告訴人所簽發擔保上開借款之本票影本3 紙在卷可
    稽，則告訴人與被告戊○○間有上開借款之情事，應堪以認
    定。
(二)上揭傷害之犯罪事實，業據被告辛○○、丙○○於本院審理
    時均坦承不諱（參本院卷第37頁、第56頁），核與告訴人庚○○證述情節相符，並有宏亞醫院診斷證明書1 紙附卷可資
    佐證。足徵被告辛○○、丙○○上開出於任意性之自白核與
    事實相符，自可採為論科之依據。
(三)證人即當天到達現場處理之員警己○○於本院審理時到庭證
    稱：「我們接到通報後，到達被害人（即庚○○）的西藥房
    ，看到3 個年輕人與被害人在屋內，當初通報內容是打架，
    我們到達現場看到4 個人都是坐著，庚○○的臉有受傷的樣
    子，當時庚○○有說沒有事情，伊覺得很可疑，因為他的臉
    是剛受傷很惶恐的樣子，起先他還不敢講，伊就直接帶庚○○到旁邊問，他才說他們是來要錢」等語明確；再參以證人
    庚○○於93年11月9 日偵訊中證稱：被告3 人衝到我店裡，
    逼伊還剩下的錢和利息，並恐嚇伊說若不還錢，是要錢還是
    要命，從早上9 點多到10點多一直毆打伊、恐嚇伊，伊若打
    電話借不到錢就打伊1 次，最後是吳家昇（即被告友人）救
    伊的等語，再參以被告辛○○、丙○○確曾共同毆打告訴人
    成傷之事實，業據被告2 人供承在卷，綜上證詞以觀，若被
    告辛○○、丙○○沒有持以上開言語恐嚇並脅迫告訴人撥打
    電話設法向親友籌款而行無義務之事，何以於員警到達現場
    後，已因員警到達而獲得紓緩之情形下，告訴人豈會懼怕吐
    露實情，足見被告於警員到達前，確有恐嚇並脅迫告訴人行
    上開無義務之事之行為，且告訴人如未遭脅迫而撥打電話行
    無義務之事，其友人亦無法驚覺有異而為告訴人報警處理。
    基於上開事實，並參以員警進入屋內後，告訴人確有受上開
    傷害、驚嚇之表情及不敢吐露實情等情，足認告訴人應遭受
    被告辛○○、丙○○恐嚇並脅迫使人行無義務之事，被告辛○○、丙○○所辯，顯係事後卸責之詞不足採信。
(四)證人即告訴人庚○○於94年10月20日本院審理時供稱：「第
    1 次是9 月份時辛○○、戊○○、乙○○、丁○○一起來，
    戊○○當面跟伊說錢是跟辛○○、乙○○他們借的，以後就
    由他們來處理，第1 次是來警告，沒有拿錢，第2 次約定在
    9 月11日交還9 萬元，伊拿給辛○○跟乙○○，是他們2 人
    進來拿的，其他的10萬元要在那個禮拜的禮拜六拿，到了禮
    拜六，因為伊不夠10萬元，戊○○到伊家，伊拿了3 萬元給
    戊○○，並請他在場，以免等一下辛○○來後拿不到錢會對
    伊不利，戊○○拿到錢後就不理伊，說剩下的7 萬元，叫伊
    跟辛○○自行處理，第4 次（即案發當天）與辛○○約定晚
    上7 點要拿，結果當天就是禮拜一早上，伊一開鐵門，辛○○跟丙○○就衝進來，把伊押到後面的小房間」等語，核與
    被告辛○○於該次審理時供稱：「第1 次跟戊○○、丁○○
    一起去，戊○○要我們演戲，說他的錢是向我們借的，要演
    給庚○○看，第2 次是伊跟乙○○去的，第3 次就是案發當
    天」等語大致相符。又證人即被告戊○○之姪子丁○○雖證
    稱：「戊○○沒有要求伊幫他處理與庚○○的糾紛，在吃飯
    過程中，戊○○沒有希望我們幫他要回這筆債務，只是談話
    性的帶過，是辛○○聽到，在吃完飯後，伊要載他去坐船時
    ，他說要幫我們要回這筆錢，伊當時想說不可能，伊有叫他
    不可以亂來，不知道他真的去要。辛○○與戊○○是吃飯那
    天第1 次見面，他們有互相留下電話，之後伊去當兵了，也
    都沒有人跟伊講討債的事」等語；惟被告辛○○則陳稱：「
    戊○○在我們吃飯那1 次說庚○○欠他錢，丁○○在當兵請
    我們幫他跑1 趟，並且叫我們有空就幫我們去要一下，戊○○沒有當著庚○○的面說以後問題就交給伊處理，而是在回
    家的路上叫我們有空就去看一看，每次去庚○○家回來，都
    有跟戊○○說我們去找過庚○○，他說他沒錢，希望能寬限
    幾天」等語，顯與證人所證述不相符合，且參以證人與被告
    戊○○係屬伯姪關係，其所為證述恐有刻意迴護被告戊○○
    之嫌，故無從佐為有利被告戊○○之認定。復參酌告訴人、
    被告辛○○上開供述，及證人證稱被告戊○○與辛○○互留
    電話乙節，倘被告戊○○事後並無委託被告辛○○幫忙催討
    上開款項，加上被告戊○○與辛○○2 人互不熟識，又何需
    互相留下聯絡方式，再觀諸被告辛○○每次回報予被告戊○○上開催討情形之密接性，顯見雙方聯絡次數頻繁，且上開
    款項與被告戊○○自身利益有重大關連，是被告戊○○於本
    院審理中針對被告辛○○上開暴力討債方式，豈有全然不知
    而置身事外之理，實與常情有悖，益證其與被告辛○○、丙○○上開傷害、強制等犯行，顯有犯意聯絡之事實，足認被
    告戊○○上開所辯及其辯護人上開辯護意旨主張，被告戊○○並不知情云云，顯與事實不符，尚難採信。
(五)綜上所述，本件被告3 人之上開共同傷害、脅迫使人行無義
    務之事等犯行，事證明確，應堪認定。
二、按債務人對於債權人之債務固有履行之義務，惟此項義務之
    履行，除法律別有規定外，仍需債權人取得執行名義而後始
    得依法聲請強制執行，從而，債權人如以強暴、脅迫之手段
    使債務人還債，係屬不法行使權利，而妨害債務人權利之行
    使或使債務人行無義務之事，自應負刑法第304 條之強制罪
    責。核被告戊○○、辛○○、丙○○所為，均係犯刑法第
    277 條第1 項之傷害罪、第304 條第1 項之以脅迫使人行無
    義務之事罪，又被告3 人犯行中有合於刑法第305 條恐嚇危
    害安全之行為者，為強制罪之部分行為，不另論罪（最高法
    院74年臺上字第3404號判例意旨參照），公訴人認被告2 人
    另犯刑法第305 條恐嚇危害安全罪，並與上開強制罪部分，
    具有牽連犯之關係，容有誤會。被告3 人所犯上開2 罪間，
    有方法、結果之牽連關係，應依刑法第55條之規定，從一重
    之傷害罪處斷。被告辛○○、丙○○與戊○○，就上開犯行
    ，有犯意聯絡及被告辛○○、丙○○之間有行為分擔，均應
    論以共同正犯。至公公訴意旨雖認被告3 人所為上開強制犯
    行，係犯刑法第302 條之以其他非法方法剝奪人之行動自由
    罪，然公訴人無非係以被告辛○○、丙○○以暴力討債方式
    ，向告訴人討取債務，並當場脅迫、喝令限制庚○○不可走
    出門外云云。然查，被告3 人均否認有此妨害自由犯意，又
    證人己○○於本院審理時證稱：西藥房的門是鐵捲門整個都
    是打開的，是透天的店面，隔壁和對面也都有開店面，有的
    有營業，有的沒有營業，進去店內前面是櫃台，4 個人在最
    裡面，都坐在椅子上，沒有坐的很開，都圍在一起坐等語明
    確，足證當時該店鐵捲門確係打開，而該狀態足供人進出，
    且現場並無控制門禁之情，倘被告辛○○、丙○○若欲限制
    告訴人之行動自由，理應將鐵捲門全部關閉，殊無打開之理
    ，自難認被告渠等所為，已達剝奪告訴人行動自由之程度，
    是公訴人所認，尚有誤會，惟起訴之基本事實同一，本院自
    應加以審理，並變更起訴法條，併此敘明。爰審酌被告戊○○固與告訴人間有債務糾紛，然其竟為追討債務，而夥同被
    告辛○○、丙○○以脅迫使告訴人行無義務之事，進而恐嚇
    、傷害被害人，其行為實屬不當，且其犯後猶飾詞否認犯行
    ，未見悔意，自應受有相當程度之刑事非難；另共同被告辛○○、丙○○，均正值青壯，不圖上進，率爾以不法手段催
    討債務（辛○○係帶領者，犯罪情節重於丙○○），危害社
    會治安甚鉅，惡性非輕，惟念及被告辛○○、丙○○犯後均
    已坦承部分犯行，又其中被告戊○○、丙○○均未曾受有期
    徒刑以上刑之宣告，有臺灣高等法院被告前案紀錄表、本院
    被告院內索引卡紀錄表、臺灣高雄地方法院檢察署刑案資料
    查註紀錄表各1 份在卷可查，素行尚稱良好，及告訴人所受
    之損害，尚未與告訴人達成和解等一切情狀，分別量處如主
    文所示之刑，並均諭知易科罰金之折算標準，以示懲儆。
乙、被告戊○○被訴重利罪部分
一、公訴意旨略以：被告戊○○意圖營利，謀取暴利，竟趁庚○○急迫需要金錢週轉之際，以每月250 分之利息分別於民國
    93年6 月1 日借款新臺幣（下同）10萬元（庚○○實拿7 萬
    5000元）、93年6 月3 日借款5 萬元（庚○○實拿3萬7500
    元）、93年6 月7 日借款4 萬元（庚○○實拿3 萬元），共
    借款19萬元予庚○○（庚○○實拿14萬5000元），惟庚○○
    已償還戊○○33萬8000元，無力再償還，尚積欠本金7 萬元
    ，利息21萬5000元，因認被告涉犯刑法第344 條之重利罪嫌
    。
二、按犯罪事實應依證據認定，無證據不得認定犯罪事實；又不
    能證明被告犯罪者，應諭知無罪之判決，刑事訴訟法第154
    條第2 項、第301 條第1 項分別定有明文。次按為刑事訴訟
    上證明之資料，無論其為直接證據或間接證據，均須達於通
    常一般之人均不至於有所懷疑，而得確信其為真實之程度，
    始得據為有罪之認定，若其關於被告是否犯罪之證明未能達
    此程度，而有合理懷疑之存在，致使無從形成有罪之確信，
    根據「罪證有疑，利於被告」之證據法則，即不得遽為不利
    於被告之認定，此觀諸最高法院76年臺上字第4986號判例意
    旨自明。再者，告訴人之指訴係使被告受刑事訴追為目的，
    是其陳述是否與事實相符，仍應調查其他證據以資審認（最
    高法院76年度臺上字第4986號、52年臺上字第1300號刑事判
    例參照）。
三、公訴人認被告涉有前揭犯行，係以：(1)告訴人庚○○警詢及
    偵查中之證言；(2)扣案之本票53張及支票2 張等證據資料，
    為其論斷之依據。訊據被告戊○○固坦承有於上開時地借款
    新臺幣19萬元予庚○○之事實，惟堅決否認有何重利犯行，
    辯稱：庚○○所欠本金都沒有還給伊，哪裡有利息還給伊，
    伊沒有收他重利，亦沒有預扣利息等語；辯護意旨則以：卷
    內也沒有21萬多利息的本票，只有庚○○所承認的借了19萬
    元的本票可以證明等語。
四、經查：
(一)證人即告訴人庚○○於94年10月20日本院審理時證稱：利息
    是伊自己提的，在借錢的時候金額也是伊講的，付利息是規
    矩，朋友借錢本來就是這樣付，伊本身也願意接受這個利息
    （即借10萬元，每10天利息2 萬5 千元，5 萬元的每10天利
    息12500 元，4 萬元的是每10天利息1 萬元），伊認為他是
    在幫助伊，利息是開本票21萬7 千元，伊之前講的21萬5 千
    是講錯了，到底是21萬5 千元或21萬7 千元，伊也忘記了，
    伊是開了一張本票，下落不明，不在伊手上等語（參本院卷
    第92頁、第95頁），核與被告及辯護意旨所辯大致相符，尚
    難遽採公訴人所引用告訴人上開陳述，而佐為認定被告有何
    收取重利之證據。
(二)告訴人先後於警詢、本院審理時所述，其向被告所支付之利
    息總額究竟為何之重要情節，告訴人前後指訴不一，本件亦
    未扣得告訴人所簽發支付利息之本票，得以佐證其所指訴之
    情節為真，是告訴人指訴重利之真實性非無令人置疑之處，
    即不能單以告訴人之指訴，遽為不利被告之認定。
(三)扣案之本票53張及支票2 張，僅能證明告訴人與被告彼此間
    有借款之事實，尚難據此推論即為被告有何重利之行為。
五、綜上所述，公訴人所提出之證據既未能證明被告有何公訴人
    所指之收取重利之行為。此外，復查無其他積極證據足資證
    明被告有何收取重利之犯行，揆諸首揭法律規定與說明，本
    件既不能證明被告犯罪，本院自應為被告無罪判決之諭知。
丙、被告乙○○被訴傷害罪、剝奪行動自由罪、恐嚇罪部分
一、公訴意旨略以：被告戊○○於民國93年6 月1 日借款新臺幣
   （下同）10萬元（庚○○實拿7 萬5000元）、93年6 月3日借
    款5 萬元（庚○○實拿3 萬7500元）、93年6 月7 日借款4
    萬元（庚○○實拿3 萬元），共借款19萬元予庚○○（庚○○實拿14萬5000元），惟庚○○已償還戊○○33萬8000元，
    無力再償還。詎戊○○為討回餘款，竟指使葉家弘、丙○○
    、乙○○等三人，以暴力討債方式，於93年10月11日9 時10
    分許共同前往高雄市前鎮區○○○○路28之6 號瑞星藥房，
    向庚○○討取積欠戊○○之債務，並當場喝令限制庚○○不
    可走出門外，揚言恫嚇要將庚○○押出活埋等語，致庚○○
    心生畏懼，不敢亂動，且復以徒手、腳踹方式毆打庚○○，
    致庚○○受有兩側臉頰皮下血腫淤青、胸部撞傷紅腫等傷害
    ，嗣庚○○打電話予朋友暗示報警處理，經警於93年10月11
    日11時55分許，在上址當場查獲葉家弘、丙○○、乙○○等
    三人，因認被告乙○○共同涉犯刑法第277 條第1 項傷害罪
    嫌、第302 條第1 項剝奪行動自由罪嫌、第305 條恐嚇罪嫌
    。
二、按犯罪事實應依證據認定，無證據不得認定犯罪事實；又不
    能證明被告犯罪者，應諭知無罪之判決，刑事訴訟法第154
    條第2 項、第301 條第1 項分別定有明文。再按事實之認定
    ，應憑證據，如未能發現相當證據，或證據不足以證明，自
    不能以推測或擬制之方法，為裁判基礎；且認定不利於被告
    之事實須依積極證據，苟積極證據不足為不利於被告事實之
    認定時，即應為有利於被告之認定；另認定犯罪事實所憑之
    證據，雖不以直接證據為限，間接證據亦包括在內，然而無
    論直接證據或間接證據，其為訴訟上之證明，須於通常一般
    之人均不致有所懷疑，而得確信其為真實之程度者，始得據
    為有罪之認定，倘其證明尚未達到此一程度，而有合理之懷
    疑存在而無從使事實審法院得有罪之確信時，即應由法院為
    諭知被告無罪之判決（最高法院40年度臺上字第86號、30年
    度臺上字第816 號、76年度臺上字第4986號判例意旨參照）
    。
三、公訴人認被告涉有前揭犯行，係以：(1)告訴人庚○○之警詢
    及偵查中供述；(2)被告辛○○、丙○○之自白；(3)宏亞醫院
    診斷證明書1 份，為其論斷之依據。訊據被告乙○○固坦承
    於上揭時、地前往庚○○住處之事實，惟矢口否認有何共同
    傷害、剝奪行動自由、恐嚇告訴人之犯行，辯稱：伊到時只
    看到庚○○一直在打電話，他們2 個（即被告辛○○、丙○○）坐在旁邊，沒多久警察就來了，伊都沒有打過庚○○，
    票的事伊也不曉得，都是辛○○跟伊聯絡等語；辯護意旨則
    以：乙○○過去時辛○○已經毆打庚○○完畢，庚○○在今
    日（即94年10月20日）本院審理中也說的很清楚了，乙○○
    沒有毆打、恐嚇、妨害他的自由等語。
四、經查：
(一)證人即告訴人庚○○於本院審理時證稱：乙○○是在警察進
    來之前5 分鐘到的，他到達後只有講話叫伊還錢而已，沒有
    對伊不利，沒有對伊動手，也沒有對伊說恐嚇的話，接著警
    察就來了等語明確（參本院卷第94頁），核與被告乙○○迭
    於警詢、偵查及本院審理中均以前揭情詞置辯；被告辛○○
    於偵查中證述：乙○○來沒多久警察就到了，伊毆打庚○○
    的臉，丙○○用手打1 、2 下等語；丙○○於偵訊時陳稱：
    乙○○事後來才到的，只有伊跟辛○○出手打人等語，大致
    相符，足認其辯稱就此事件並不知情，並未參與犯行等語，
    亦堪可採信，是公訴人以被告等人警、偵訊之供詞作為起訴
    被告本案犯行之依憑，顯屬無據。
(二)參酌被告乙○○在場時間短暫，僅要求告訴人還錢，且無傷
    害、恐嚇告訴人，員警即抵達現場，業據告訴人於本院審理
    時證述綦詳。顯見被告亦未對告訴人為惡害之通知，殊難僅
    依被告辛○○、丙○○共同傷害及脅迫告訴人行使無義務之
    事，即逕認被告乙○○與被告辛○○、丙○○有犯意聯絡或
    行為分擔。
(三)綜上所述，公訴人所提出之證據尚無法證明被告乙○○有共
    同對告訴人傷害及脅迫告訴人行使無義務之事等行為，此外
    ，復查無其他積極證據足認被告有何公訴人所指犯行，揆諸
    首揭說明，自應認本件不能證明被告犯罪，依法為被告無罪
    之諭知。
據上論斷，應依刑事訴訟法第299 條第1 項前段、第301 條第1
項，刑法第28條、第277 條第1 項、第304 條第1 項、第55條、
第41條第1 項前段，罰金罰鍰提高標準條例第1 條前段、第2 條
，判決如主文。
本案經檢察官甲○○到庭執行職務。
中　　華　　民　　國　　94　　年　　11　　月　　3 　　日
                  刑事第三庭  審判長法　官    張意聰
                                    法　官    施添寶
                                    法  官    錢衍蓁
以上正本證明與原本無異。
如不服本判決，應於判決送達後10日內，向本院提出上訴狀。
中　　華　　民　　國　　94　　年　　11　　月　　7 　　日
                                    書記官    鄭淑臻
中華民國刑法第277條
傷害人之身體或健康者，處三年以下有期徒刑、拘役或一千元以
下罰金。
犯前項之罪因而致人於死者，處無期徒刑或七年以上有期徒刑；
致重傷者，處三年以上十年以下有期徒刑。
中華民國刑法304條
 (強制罪)
以強暴、脅迫使人行無義務之事或妨害人行使權利者，處三年以
下有期徒
刑、拘役或三百元以下罰金。
